臺灣雲林地方法院民事簡易判決
110年度虎簡字第220號
原      告  程彥儒  
被      告  廖進嵩  
上列當事人間請求給付票款事件，本院於中華民國110年12月10
日言詞辯論終結，判決如下：
    主      文
被告應給付原告新臺幣肆拾伍萬元，及自如附表所示利息起算日
起至清償日止，按週年利率百分之六計算之利息。
訴訟費用新臺幣肆仟捌佰伍拾元由被告負擔。
本判決得假執行。
    事實及理由
一、原告起訴主張：原告持有被告所簽發如附表所示之支票3紙
    （下稱系爭支票），屆期經提示無法兌現，雖經一再催討，
    被告仍置之不理，爰依票據之法律關係提起本件訴訟等語。
    並聲明：如主文第1項所示。
二、被告則以：被告係向訴外人軒轅中豪借款，並開立系爭支票
    與訴外人軒轅中豪，但沒有借到這麼多錢，先前也開過非常
    多張支票，已經過票很多張，清償非常多利息，被訴外人軒
    轅中豪賺取了很多錢，已經未積欠訴外人軒轅中豪借款，只
    是沒有把支票拿回來，原告應該是訴外人軒轅中豪的人頭等
    語資為抗辯，並聲明：請求駁回原告之訴。
三、本院之判斷：
  ㈠原告主張其執有被告所簽發系爭支票，於如附表所示之提示
    日提示付款未獲兌現等情，業據原告提出與其所述相符之支
    票及退票理由單為證（影本見支付命令卷第2至4頁），被告
    未為爭執，堪信為真。
  ㈡在票據上簽名者，依票上所載文義負責；票據上之簽名，得
    以蓋章代之；票據債務人不得以自己與發票人或執票人之前
    手間所存抗辯之事由對抗執票人。但執票人取得票據出於惡
    意者，不在此限；以惡意或有重大過失取得票據者，不得享
    有票據上之權利。無對價或以不相當之對價取得票據者，不
    得享有優於其前手之權利；發票人應照支票文義擔保支票之
    支付；執票人向支票債務人行使追索權時，得請求自為付款
    提示日起之利息，如無約定利率者，按年利6釐計算，票據
    法第5條第1項、第6條、第13條、第14條、第126條、第133
    條分別定有明文。又票據行為係不要因行為，執票人不負證
    明關於給付原因之責任，如票據債務人主張執票人取得票據
    係無對價或以不相當對價取得或惡意取得，應由該債務人負
    舉證責任。
  ㈢被告固以未向訴外人軒轅中豪借取如系爭支票票面金額所示
    的這麼多錢，及已清償所積欠訴外人軒轅中豪之借款債務等
    情為抗辯，惟系爭支票係由被告簽發後交付訴外人軒轅中豪
    ，再由訴外人軒轅中豪交付與原告等情，為兩造所不爭執，
    是原告並非直接自被告處受讓系爭支票，兩造顯非直接前後
    手關係，被告自不得以其與訴外人軒轅中豪所存之抗辯事由
    對抗執票人即原告，被告復未能舉證證明原告係惡意或以無
    對價或不相當對價取得系爭支票，依票據之無因性及獨立性
    原則，被告自不得以自己與訴外人軒轅中豪間原因關係抗辯
    事由而拒絕給付票款。故原告請求被告依票據法之規定，負
    發票人之票據責任，給付系爭支票票面金額及自提示日起計
    之利息，自屬有據。
四、從而，原告依票據之法律關係，請求被告給付新臺幣45萬元
    ，及自如附表所示利息起算日起至清償日止，按週年利率百
    分之6計算之利息，為有理由，應予准許。
五、本件事證已臻明確，兩造其餘攻擊防禦方法及所舉證據，經
    審酌結果，與本件判決結論均無影響，爰不一一論述，附此
    敘明。
六、本件係適用簡易程序所為被告敗訴之判決，依民事訴訟法第
    389條第1項第3款規定，應依職權宣告假執行。
七、訴訟費用負擔之依據：民事訴訟法第78條。
中　　華　　民　　國　　110 　年　　12　　月　　24　　日
                  虎尾簡易庭  法  官　黃麗文
以上正本證明與原本無異。
如不服本判決，須於判決送達後20日內向本庭（臺灣雲林地方法
院虎尾簡易庭）提出上訴狀。（須按他造當事人之人數附繕本）
。
中　　華　　民　　國　　110 　年　　12　　月　　24　　日
                              書記官  曾鈺仁
附表：     編 發票日 金額（新臺幣） 支票號碼 提示日即利息起算日 號     1 民國110年9月15日 150,000元 FA0000000  民國110年9月15日 2 民國110年9月16日 150,000元 FA0000000 民國110年9月16日 3 民國110年9月17日 150,000元 FA0000000 民國110年9月17日